Images du répertoire du notaire Jacques II Le Normand pour l'étude XXIV
Archives nationales de France
Images du répertoire du notaire Jacques II Le Normand pour l'étude XXIV
27 avril 1688 - 26 juillet 1701
MC/RE/XXIV/5/B
Etude XXIV; Le normand, Jacques II
Un registre
Archives nationales de France
Minutes et répertoires: la loi 2008-696 du 15 juillet 2008 relative aux archives a fixé à 75 ans à compter de la date de l'acte, ou à 25 ans à compter de la date du décès de l'intéressé si ce délai est plus bref, le délai de communication des minutes et répertoires des notaires; ce délai est porté à 100 ans à compter de la date de l'acte si le document se rapporte à un mineur (code du Patrimoine, articles L213-2, 4e d et 5e).
Autres documents de l'étude (dossiers de clients, comptabilité...): s'agissant d'archives privées, ces documents sont communicables selon les modalités fixées par le déposant ou le donateur.
Certains documents ne sont pas accessibles sous leur forme originale en raison de leur mauvais état de conservation.
Registre entré aux Archives nationales en 1935.
113 feuillets de papier manuscrits, hauteur 34,5 x largeur 22,5 cm, paginés par l'étude. Le registre est en bon état. Le feuillet 41 bis est volant.
Images des répertoires de l’étude XXIV
Archives de l'étude XXIV
répertoire d'officier public ministériel
- Répertoire chronologique pour la période du 27 avril 1688 au 26 juillet 1701, 27 avril 1688 - 26 juillet 1701; MC/RE/XXIV/5/B; 112 feuillets
  Le répertoire contient les informations suivantes: 1. nature de l'acte; 2. date du jour; 3. nom, prénom, des parties.
  répertoire
  - Page de titre, 1 r°; 1 feuillet
  - Liste chronologique des actes pour la période du 27 avril au 30 décembre 1688, 27 avril - 30 décembre 1688; 2 r°-8 r°; 6 feuillets
  - Liste chronologique des actes pour la période du 4 janvier au 31 décembre 1689, 4 janvier - 31 décembre 1689; 8 r°-17 v°; 10 feuillets
  - Liste chronologique des actes pour la période du 4 janvier au 31 décembre 1690, 4 janvier - 31 décembre 1690; 17 v°-24 v°; 8 feuillets
  - Liste chronologique des actes pour la période du 2 janvier au 23 décembre 1691, 2 janvier-23 décembre 1691; 24 v°-31 r°; 8 feuillets
  - Liste chronologique des actes pour la période du 1er janvier au 31 décembre 1692, 1er janvier - 31 décembre 1692; 31 r°-37 v°; 7 feuillets
  - Liste chronologique des actes pour la période du 1er janvier au 31 décembre 1693, 1er janvier - 31 décembre 1693; 37 v°-46 r°; 10 feuillets
  - Liste chronologique des actes pour la période du 2 janvier au 31 décembre 1694, 2 janvier - 31 décembre 1694; 46 r°-53 r°; 8 feuillets
  - Liste chronologique des actes pour la période du 4 janvier au 30 décembre 1695, 4 janvier - 30 décembre 1695; 53 r°-61 r°; 9 feuillets
  - Liste chronologique des actes pour la période du 1er janvier au 31 décembre 1696, 1er janvier - 31 décembre 1696; 61 r°-67 r°; 7 feuillets
  - Liste chronologique des actes pour la période du 3 janvier au 31 décembre 1697, 3 janvier - 31 décembre 1697; 67 r°-75 r°; 9 feuillets
  - Liste chronologique des actes pour la période du 2 janvier au 31 décembre 1698, 2 janvier - 31 décembre 1698; 75 r°-86 r°; 12 feuillets
  - Liste chronologique des actes pour la période du 2 janvier au 31 décembre 1699, 2 janvier - 31 décembre 1699; 86 r°-95 v°; 10 feuillets
  - Liste chronologique des actes pour la période du 2 janvier au 31 décembre 1700, 2 janvier - 31 décembre 1700; 95 v°-107 v°; 13 feuillets
  - Liste chronologique des actes pour la période du 2 janvier au 26 juillet 1701, 2 janvier - 26 juillet 1701; 107 v°-113 v°; 7 feuillets